臺灣臺北地方法院民事判決
111年度重訴字第143號
原      告  楊憶湘  

            陳意昇  
            陳州卿  
共      同
訴訟代理人  葛顯仁律師
被      告  陳千惠  



            陳祝鳳  
            陳愛萍  
共      同
訴訟代理人  吳存富律師
            李宜真律師
            許亞哲律師
            郭光煌律師
上列當事人間請求分割共有物事件，本院於民國111年9月26日言
詞辯論終結，判決如下：
　　主　    文
兩造共有如附表所示之土地及建物，應分割由被告陳千惠、陳祝
鳳、陳愛萍各按如附表「分割後之應有部分比例」所示比例維持
共有。
被告陳千惠、陳祝鳳、陳愛萍應各補償原告楊憶湘、陳意昇、陳
州卿如附表「補償金額」欄所示之金額。
訴訟費用由被告負擔二分之一，餘由原告負擔。
    事實及理由
壹、程序事項：
一、按因不動產之物權或其分割涉訟者，專屬不動產所在地之法
    院管轄，民事訴訟法第10條第1項定有明文。本件原告起訴
    請求分割兩造共有臺北市○○區○○段○○段000地號土地及其同
    段2632建號建物（下稱系爭土地、系爭建物，並合稱系爭不
    動產），系爭不動產坐落在本院轄區內，故本院就系爭土地
    之分割訴訟自具有專屬管轄權，合先敘明。
二、按訴狀送達後，原告不得將原訴變更或追加他訴，但請求之
    基礎事實同一、擴張應受判決事項之聲明者，不在此限，民
    事訴訟法第255條第1項第2、3款分別定有明文。本件原告起
    訴時訴之聲明為：兩造共有系爭不動產，應有部分各為6分
    之1，分割後由被告取得系爭不動產應有部分各3分之1，並
    由被告共同補償新臺幣（下同）834萬0,818元給原告等語（
    見店司調卷第7、17頁），嗣於民國111年8月1日以變更聲明
    狀就上開金錢補償數額變更為被告共同補償904萬0,705元給
    原告等情（見本院卷第207、211頁）；再於111年9月26日言
    詞辯論當庭提出言詞辯論意旨狀，就金錢補償方式調整為由
    被告各補償各原告301萬3,568元（見本院卷第359、373頁）
    ，即將上開被告補償原告總數析分為各別原告應取得之補償
    數額，核原告上開所為，係本於請求兩造共有之系爭不動產
    為分割之同一基礎事實，並擴張、調整被告應對各別原告為
    金錢補償之數額，揆諸首開說明意旨，尚無不合，應予准許
    。
貳、實體事項：
一、原告主張：兩造共有坐落臺北市○○區○○段○○段000地號土地
    及其同段2632建號建物（下稱系爭土地、系爭建物，並合稱
    系爭不動產），應有部分各為6分之1。因系爭不動產長期均
    由被告居住、使用、管理，且系爭建物為獨棟三層樓加強磚
    造房屋，樓地反面積為308.24平方公尺，約93.42坪，1樓可
    作為店鋪使用，依臺北市不動產估價師公會輪案受託進行鑑
    定之黃景昇估價師之大佳不動產估價師聯合事務所111年7月
    15日所為系爭不動產估價報告（下稱系爭鑑定報告）所示，
    系爭不動產市價為5,424萬4,288元，按原告各應有部分比例
    均為6分之1，計算找補為系爭不動產總價金除以6，即原告
    每人應受找補金額為904萬0,705元，即被告每人須找補原告
    每人各301萬3,568元。又系爭不動產並無不能分割情事，爰
    依民法第823條第1項之規定請求裁判分割。
二、被告則以：
　㈠同意以系爭不動產分割後由被告分別共有，各取得應有部分3
    分之1，並由被告以金錢補償給原告之分割方式為分割；然
    對於補償金額，因系爭鑑定報告有下述瑕疵，無法作為金錢
    補償之基準：
　1.系爭鑑定報告中採取作為系爭建物、土地之比較標的與系爭
    建物、土地有取樣差異過大之情形，另就系爭建物之比較標
    的1至3、4至6，之就價格日期之調整比率所參考之臺北市住
    宅價格指數，與各該比較標的出售時點之指數均有不同，且
    比較標的2、3之差異百分率已達11％，卻同樣以30％作為加權
    計算之依據，另比較標的4與5、6之差異百分率為12％，則以
    35％作為加權計算之依據，並不合理。
　2.系爭鑑定報告就系爭建物部分與比較標的有無公設一情，未
    能反應於系爭鑑定報告之價格評估，亦無設置調整比率。且
    為考量系爭不動產鄰近實有消防局即足以產生噪音之嫌惡設
    施。
　3.且個案上存有性質與系爭不動產更接近之其他不動產作為比
    較標的，雖各該不動產之交易時間與系爭不動產現況有差異
    ，然於調整價格時，交易日期之調整應較性質差異之調整更
    為容易且足以反應系爭不動產價值。
　4.且就系爭土地之比較標的7、8、9亦有相同情形，即比較標
    的7、8之差異百分率絕對值存有11％之差距，而比較標的8、
    9之差異百分率絕對數值存有20％之差距，然前者給予30％、3
    5％之比較標的加權數、後者給予35％比較標的加權數，故系
    爭鑑定報告在比較標的之差異百分率絕對值賦予之比較標的
    加權數之標準不同。
　5.且系爭不動產為透天厝，雖各樓層有獨立出入門戶，然其室
    內梯實為不合法而無法取得獨立門牌，與公寓大廈不同，系
    爭鑑定報告卻不以系爭不動產條件相近之透天厝作為比較標
    的，而以公寓大廈作為比較標的，並採取不動產估價技術規
    則第98條區分所有建物估價時始採取之樓層效用比為估價方
    式，亦無因透天厝或公寓大廈之差異調整估價比率，故亦足
    以產生估價價值誤差。
　6.就系爭土地之比較標的7至9，均與系爭土地距離甚遠，應已
    非近鄰地區；且相較於系爭土地，比較標的7至9更接近捷運
    車站，且會受到重大交通建設之預定計畫即捷運環南段建設
    之影響，且該預定計畫已拍板定案，新聞報導亦表示自109
    年起環南段周遭800公尺內房價上漲之情形，與系爭土地距
    離環南段甚遠之情節不同。
　7.且其中比較標的7、8均屬政府機關標讓售，系爭鑑定報告亦
    未將該標讓售情形對於成交價格之影響反應於價格鑑定上，
    導致系爭土地之價格高估。
　8.比較標的9與最接近木新路2段之距離為300公尺，並非如系
    爭鑑定報告所載之20公尺，故系爭報告所為與主要道路之調
    整百分率採取0％未為調整亦無法反應系爭土地價值，且比較
    標的9係以建物、土地一併出售，系爭報告僅草草帶過算式
    說明比較標的9扣除建物後之單純土地價值，並未為調整比
    例及說明原因。
　㈡並聲明：原告之訴駁回。　 
三、查下列事項堪信為真實：
　㈠兩造為系爭不動產之共有人，就系爭建物、系爭土地之應有
    部分均為各6分之1等情，有系爭不動產登記謄本在卷可稽（
    見店司調卷第19至25頁、本院卷第197至200頁）。
　㈡兩造就系爭不動產未曾協議分割，亦未曾為不分割之協議等
    情，經兩造所不爭執（見本院卷第51、55、60頁）。
　㈢系爭不動產之建物部分，為獨棟三層樓加強磚造房屋，樓地
    板面積為308.24平方公尺，約93.42坪，1樓可作為店鋪使用
    ，並有4樓之增建物等情，亦為兩造所不爭執（見本院卷第5
    9至60頁）。　
四、原告主張兩造共有之系爭不動產應分割由被告分別共有，應
    有部分各為3分之1，並由被告以金錢補償各原告為分割方式
    等情，被告對於原告提出之上開原物分配兼金錢補償之分割
    方式亦表同意（見本院卷第60頁），惟對於補償金額，則以
    前開情詞置辯。是本件之爭點為：系爭不動產之分割方案為
    何始為適當？茲析述如下：
  ㈠按各共有人，除法令另有規定外，得隨時請求分割共有物。
    但因物之使用目的不能分割或契約訂有不分割之期限者，不
    在此限；分割之方法不能協議決定，或於協議決定後因消滅
    時效完成經共有人拒絕履行者，法院得因任何共有人之請求
    ，命為下列之分配：一、以原物分配於各共有人。但各共有
    人均受原物之分配顯有困難者，得將原物分配於部分共有人
    。二、原物分配顯有困難時，得變賣共有物，以價金分配於
    各共有人；或以原物之一部分分配於各共有人，他部分變賣
    ，以價金分配於各共有人，民法第823條第1項、第824條第1
    項、第2項分別定有明文。經查，系爭土地為兩造所共有，
    應有部分各為6分之1，業如前述，且兩造雖合意將原物分配
    給被告，由被告金錢補償給原告為分割方案，然對於金錢補
    償數額則未能達成協議，併兩造亦未曾協議就系爭不動產不
    為分割，且系爭不動產卷查亦無依其使用目的非不能分割之
    情形，則原告以兩造不能協議分割，訴請將系爭土地裁判分
    割予共有人，核屬有據，應予准許。
  ㈡又裁判分割共有物，屬形成判決，法院定共有物之分割方法
    ，固應斟酌當事人之聲明、共有物之性質、經濟效用及全體
    共有人之利益等，而本其自由裁量權為公平合理之分配，但
    並不受當事人聲明、主張或分管約定之拘束（最高法院93年
    度台上字第1797號裁定意旨參照）；又按共有物分割應審酌
    共有人之應有部分比例，各共有人之意願，各共有人間有無
    符合公平之原則及整體共有人之經濟利益等因素為通盤之考
    量，以求得最合理之分割方法。再按以原物分配予部分共有
    人，則受原物分配者，依民法第824條第3項之規定，對於未
    受分配或不能按其應有部分受分配之共有人，應予金錢補償
    。此所謂金錢補償，係指依原物市場交易之價格予以補償而
    言，應依原物之總價值，按各共有人應有部分比例算出其價
    值，再與各共有人實際分得部分之價值相較，由分得價值較
    高之共有人，就其超出應有部分價值之差額部分，對分得價
    值較低之共有人為補償，並依短少部分之比例定其給付金額
    ，方為公允。經查，兩造就系爭不動產原物分割由被告分別
    共有，應有部分各為3分之1，被告並願以市價補償原告一情
    ，已如前述，且本院斟酌兩造上開分割分案，及被告自述系
    爭不動產現況利用情形為被告之祖先牌位與母親仍居住於系
    爭不動產（見本院卷第60頁），及原告所述系爭不動產1樓
    則出租予他人經營店面使用，租金為兩造平分等情（見本院
    卷第75頁），認尚不宜將系爭不動產原物分配由兩造分別共
    有、應有部分各為3分之1之分割方式，衡酌系爭不動產之整
    體規劃與使用之經濟效益，應認本件宜以原物分配予現實際
    占用部分樓層之被告分別共有之分割方法，較不影響現居住
    者權益，且被告已陳明願以金錢補償被告，是認將系爭不動
    產分歸被告分別共有，由被告金錢補償各原告為妥適。
  ㈢關於被告應補償原告之金額部分：
  1.就系爭不動產之市價，經兩造同意由台北市不動產估價師公
    會為鑑定機關（見本院卷第60頁），並經本院於111年3月15
    日函請該會受託為鑑定（見本院卷第67至68頁），由該會按
    輪案方式委派由該會之黃景昇估價師之大佳不動產估價師聯
    合事務所為本件鑑定機關等情，亦有本院公務電話記錄可憑
    （見本院卷第91頁），嗣經該會於111年7月21日隨函檢附黃
    景昇估價師之大佳不動產估價師聯合事務所111年7月15日之
    系爭鑑定報告等情，亦有該會上述日期之回函與系爭鑑定報
    告附卷可參（見本院卷第101至193頁），先予敘明。
  2.又系爭土地面積為124.00平方公尺、系爭建物面積為308.84
    平方公尺，土地分區為第三種住宅區，建物使用現況為1樓
    作為店面使用、2樓為住家、3樓目前空置未做使用，並為透
    天厝，以111年5月19日為價格日期，評估系爭不動產市場條
    件下之合理價值，按照產權、一般因素、區域因素、個別因
    素、不動產市場現況及系爭不動產最有效使用之情況下，以
    比較法、成本法為估價方法進行評估後最終系爭不動產之比
    較價格為5,469萬9,060元、成本價格為5,378萬9,396元，且
    本於比較法與成本法均有相當之可信度，故各給予50％之權
    重評估，最終系爭不動產價值估定為5,424萬4,228元等情，
    有系爭鑑定報告在卷可稽（見本院卷第107、161頁）。
  3.被告雖以對於系爭建物、土地之比較標的取樣與系爭不動產
    之差異過大置辯：
　　⑴然按不動產估價技術規則第2條第12款之規定，「近鄰地區
      」指勘估標的或比較標的周圍，供相同或類似用途之不動
      產，形成同質性較高之地區。且鑑定人黃景昇於審理中具
      結陳稱：實務上「近鄰地區」範圍還是會由估價師作主觀
      判斷，就我而言，主要以生活圈判斷，譬如說以西門町來
      說，鑑定標的在西門町，比較標的就會以西門町範圍內的
      標的作為「近鄰地區」標的，但西門町很難用何路名以東
      以西的方式描繪，認定非「近鄰地區」者，極端例子，像
      標的是西門町，就不會以公館商圈當作「近鄰地區」等語
      （見本院卷第272頁），本件系爭建物之比較標的1、3至6
      ，均為同屬臺北市文山區木新路3段之第三種住宅區之不
      動產，位於相同行政區，另比較標的2雖非位於木新路3段
      上，而係位於興隆路4段上，然木新路3段與興隆路4段於
      地理位置上亦屬鄰近，並同屬文山行政區，且亦非隸屬不
      同商圈之情形，亦有各該比較標的之地理位置圖存卷可憑
      （見本院卷第133至141頁），尚難認各該比較標的非屬近
      鄰地區。
　　⑵另就系爭土地之比較標的7至9，均係以臺北市文山區之同
      一行政區域內之土地為取樣對象，且其使用分區亦均為第
      三種住宅區，其中比較標的9雖已跨越景美溪，為景美溪
      東側，然其位置為東西側連通橋之萬壽橋等通行陸橋亦非
      甚遠等情，亦有各該比較標的位置圖可憑（見本院卷第15
      1頁），應認亦符合前開規則之近鄰地區不動產之定義；
      又鑑定人黃景昇於審理中證稱：以比較法估價時，比較標
      的取樣會綜合判斷系爭不動產性質與交易時間之比較標的
      ，若二擇一時，會選擇性質相近案例，但前提是其他比較
      條件均一致，僅有時間與性質差異之情形下等語（見本院
      卷第272頁），併參以被告提出其抗辯與系爭不動產更有
      相似性之其他比較標的，亦經鑑定人黃景昇證稱：其中一
      筆土地地形為三角形判斷要單獨開發困難度高，另筆土地
      交易日期較早，本案也有選取其他小面積透天厝案例，為
      擴大採樣，故未選取該案例，且實務上交易時間間隔5年
      比較久，另做比較法時，希望由不同性質案例去調整、夾
      集出本案勘估標的合理價格，所以會選取不同性質交易案
      例，在此觀點下，才會選取大面積、可以單獨開發土地作
      為比較案例等語（見本院卷第277頁），參以系爭鑑定報
      告之各比較標的之價格日期確實均與本件系爭不動產評估
      之價格日期即111年5月19日，均為3年半之內，亦符合鑑
      定人黃景昇所為取樣之交易區間，再衡以建物、土地本難
      期待其性質、交易時間均與系爭不動產高度近似，自無從
      僅因比較標的有地理位置之些微落差，遽認取樣不合理，
      是系爭鑑定報告取樣上述各比較標的，自無被告所辯取樣
      差異過大不具參考性之情形。
　　⑶至被告再以系爭建物為透天厝，然比較標的卻以公寓大廈
      為取樣亦不合理一節，亦經鑑定人黃景昇於審理中證稱：
      本案評估方式採成本法、比較法，成本法是因系爭建物是
      透天建物，評估方式是土地價格加上建物成本加總作為勘
      估標的成本價值，比較法是從建物建坪單價乘上勘估標的
      面積作為勘估標的比較價格，系爭建物雖然是透天厝，但
      1樓做為店面使用，樓上是住家，1樓建坪價和樓上住家建
      坪價差距大，若其他透天厝交易案例，無法分離出1樓與
      樓上價格差異，所以本案比較案例就以純粹1樓店面和樓
      上住家作為比較標的等語（見本院卷第276頁），是該取
      樣乃係衡酌系爭建物為透天厝並各樓層使用情形所為取樣
      基準，自非如被告所辯僅得以其他透天厝作為比較標的。
　　⑷另被告再就比較標的7、8為「政府機關讓售」往往導致溢
      價，該筆不適合作為比較標的等語；然鑑定人黃景昇於審
      理中亦證稱：政府機關標讓售是從公開市場上，讓有意願
      購買者出價，符合一般正常交易行為，不會影響交易價格
      等語（見本院卷第277頁），且參諸被告提出上開比較標
      的之財政部國有財產署北區分署109年9月10日之公告、臺
      北市政府地政局土地開發總隊110年10月20日之公告（見
      本院卷第323至328頁），該公告內容確實記載凡法律許可
      在中華民國領土內購置不動產之公、私立法人、自然人及
      其他得為權利主體者，均得參加投標等內容，乃係於公開
      市場競價販售，尚與一般不動產於公開市場販售情形並無
      二致，至被告再提出相關標售溢價新聞（見本院卷第329
      至336頁），然各該新聞內容所示之不動產標的均無法判
      斷是否與比較標的7、8屬同一標的，且新聞紙亦未載明溢
      價率係以何日期、何不動產標的交易結果為比較對象，自
      難僅以各該新聞紙遽認比較標的7、8不具參考價值。是被
      告上述所辯，亦不可採。
  4.另被告再以系爭鑑定報告採取比較法時，對於比較標的之差
    異百分率與加權數反應不合理、臺北市住宅價格指數不一致
    、未考慮各該建物之公設、嫌惡設施、重大建設預定計畫對
    土地影響、比較標的9之距離誤載致錯誤評估與主要道路距
    離之調整百分率等語置辯。然：
　　⑴鑑定人黃景昇於審理中證稱：「臺北市住宅價格指數」通
      常沒有完全符合標的價格日期時間點，如本案價格日期為
      五月，假設「臺北市住宅價格指數」僅提供到一月，故除
      了價格指數數字，我們會再判斷落差時點房地產變動狀況
      ，若比較標的之價格日期為109年3月，參考「臺北市住宅
      價格指數」為104.95，最終指數為111.65，調整方式就是
      以104.95除以111.65，此即為調整率參考值，最後會反應
      在比較標的價格日期項目作調整。這是一個參考值，最後
      調整比率還是以估價師專業判斷等語（見本院卷第275頁
      ），參諸系爭鑑定報告就比較標的1至6，因各該比較標的
      之價格日期有差異，且未有可供參考之店面不動產假格指
      數，乃以臺北市住宅價格指數，並參酌當地住宅發展情形
      ，並就店面部分以近年同區域店面價格趨勢決定，乃為比
      較價格推定表等情，亦有系爭鑑定報告可稽（見本院卷第
      136、137、144、145頁），是系爭鑑定報告已盡可能就比
      較標的之交易時間落差按合理指數調整為符合本件系爭不
      動產評估之價格日期即111年5月19日，自難認此價格調整
      不足反應比較標的之不動產價值。
　　⑵至被告雖提出捷運環南段之相關新聞紙、google地圖（見
      本院卷第251至253、315、341至347頁），欲證明系爭土
      地與比較標的7至9與捷運環南段距離不同，且比較標的9
      距離誤載，應予正確且不同之調整百分率等語；查系爭鑑
      定報告就系爭土地與比較標的7至9，就捷運環南段之調整
      百分率均以0％計算（見本院卷第152頁），然鑑定人黃景
      昇證稱：重大建設如捷運環南段會因系爭不動產、比較標
      的遠近而影響調整比率，因為環南線的設置位置與本案勘
      估標的與比較標的7至9都有一定距離，他是未來重大建設
      ，不會立即反映在價格上，應會在通車前才會有影響，另
      對於車站等大眾運輸工具評估，是以標的位置是否距離在
      300公尺步行範圍內，若超過該距離，都要通車，通車時
      間差距幾分鐘內，就無太大影響等語（見本院卷第276至2
      77頁），觀諸上述各新聞紙雖有表明環南段周遭之房價漲
      幅，然房價漲跌之成因眾多，尚難據新聞紙內容一概而論
      ，且土地與捷運交通距離為若干，始足使房價造成影響，
      亦無一定標準可循，更遑論捷運環南段於本件不動產評估
      之價格日期即110年5月19日，尚未通車，是鑑定人黃景昇
      本其鑑定專業評估予以0％之調整率，自屬可信。
　　⑶又就比較標的之差異百分率與加權數之關連性部分：按不
      動產估價技術規則第25條前段規定：試算價格之調整運算
      過程中，區域因素調整、個別因素調整或區域因素及個別
      因素內之任一單獨項目之價格調整率大於百分之十五，或
      情況、價格日期、區域因素及個別因素調整總調整率大於
      百分之三十時，判定該比較標的與勘估標的差異過大，應
      排除該比較標的之適用。且鑑定人黃景昇於審理中清楚證
      稱：比較標的加權數在差異百分率絕對值越少之比較標的
      ，其加權數越高，反之加權數越低，也就是與勘估標的性
      質越接近之比較標的，其價格佔加權比例越重，但加權數
      之認定沒有相關規定，估價技術規則僅有規定修正後比較
      標的價格不能超過兩兩差異20％，若有超過20％，要在修正
      過程重新檢視，或是捨棄該比較標的，最後權重，在目前
      實務上，差異絕對值百分比越少權重越重，沒有關於差異
      百分率到達何種程度時要給予一定加權數的規範（見本院
      卷第273頁），參諸系爭鑑定報告就系爭建物與比較標的1
      至6，及系爭土地與比較標的7至9，均逐項分析其交通運
      輸、道路條件、自然條件、環境條件、發展趨勢，並細分
      細項，就逐項說明並為百分率之調整後，始形成比較價格
      推定表等情，有系爭鑑定報告在卷可稽（見本院卷第137
      至136、142至144、152至154頁），其中建物部分亦有於
      環境條件項下考量嫌惡設施之情形，應認系爭鑑定報告確
      實已盡可能評估系爭不動產與各該比較標的間之差異情形
      為加權價格推估，尚無從僅憑當事人一方對於鑑定報告內
      容之好惡，遽認系爭鑑定報告內容不可採。至被告再以系
      爭鑑定報告並未考慮建物公設比與價格之影響，然建物公
      設仍為建物所有權之面積範圍，僅因該建物結構就必要之
      公共空間均分由區分所有建物所有權人分擔之範圍，故屬
      任何區分所有建物所不可或缺之部分，參諸系爭不動產雖
      為透天厝，然其合理之評估標的與公寓大廈性質相當，業
      如前述，且系爭鑑定報告就比較標的1至6即建物部分，均
      已綜合評估各建物價值，自已將公設價值考量在內，難認
      有何未就公設價值為考量之情形。
  5.從而，本院考量系爭不動產之現況、使用與交易之情形以及
    兩造所有權應有部分之比例，認為被告補償原告之金額，應
    以系爭鑑定報告就系爭不動產之估定價值即5,424萬4,228元
    ，除以兩造之應有部分比例各6分之1，即904萬0,705元（整
    數以下四捨五入），並由被告3人就上開數額平均分擔補償
    各原告，即各被告應補償各原告3,013,568元，即如附表所
    示之分割方式與補償金額。至被告以前開各理由抗辯系爭鑑
    定報告不可採，聲請重新鑑定云云，自無再予調查之必要，
    是此部分應予駁回。
五、綜上所述，兩造共有系爭不動產應依附表所示之分割方案為
    分割，並應由各被告補償各原告如附表所示之補償金額。從
    而，原告依民法第823條第1項規定，訴請分割系爭不動產，
    為有理由，且以將系爭不動產以原物分配給被告，並由被告
    金錢補償給原告為最適宜之分割方法。
六、本件事證已臻明確，兩造其餘主張攻擊防禦方法，經本院斟
    酌後，認與判決結果不生影響，爰不予以一一論述，附此敘
    明。
七、因共有物分割、經界或其他性質上類似之事件涉訟，由敗訴
    當事人負擔訴訟費用顯失公平者，法院得酌量情形，命勝訴
    之當事人負擔其一部，民事訴訟法第80條之1定有明文。本
    件分割共有物之方法，本應由法院斟酌何種方式較能增進共
    有物之經濟效益，並兼顧兩造之利益，以決定適當之分割方
    法，不因何造起訴而有不同，故原告請求分割之訴雖有理由
    ，惟關於訴訟費用負擔，依民事訴訟法第80條之1規定，仍
    應由兩造各依其應有部分比例負擔之，爰諭知訴訟費用之負
    擔如主文第2項所示。　　
八、據上論結：本件原告之訴為有理由。依民事訴訟法第80條之
    1，判決如主文。
中　　華　　民　　國　　111 　年　　10 　　月　　6 　 日
                   民事第七庭    法  官    陳彥君  
以上正本係照原本作成。
如對本判決上訴，須於判決送達後20日內向本院提出上訴狀。如
委任律師提起上訴者，應一併繳納上訴審裁判費。
中　　華　　民　　國　　111 　年　　10　　月　　6 　　日
                                 書記官    吳昭誼
附表：
共有人別／不動產標的 臺北市○○區○○段○○段000地號土地 臺北市○○區○○段○○段0000○號建物 補償金額 原告楊憶湘 分割後之應有部分比例：無 分割後之應有部分比例：無 被告陳千惠、陳祝鳳、陳愛萍各補償原告楊憶湘301萬3,568元 原告陳意昇 分割後之應有部分比例：無 分割後之應有部分比例：無 被告陳千惠、陳祝鳳、陳愛萍各補償原告陳意昇301萬3,568元 原告陳州卿 分割後之應有部分比例：無 分割後之應有部分比例：無 被告陳千惠、陳祝鳳、陳愛萍各補償原告陳州卿301萬3,568元 被告陳千惠 分割後之應有部分比例：3分之1 分割後之應有部分比例：3分之1 無 被告陳祝鳳 分割後之應有部分比例：3分之1 分割後之應有部分比例：3分之1 無 被告陳愛萍 分割後之應有部分比例：3分之1 分割後之應有部分比例：3分之1 無